臺灣雲林地方法院刑事判決
111年度訴字第453號
公  訴  人  臺灣雲林地方檢察署檢察官
被      告  黃聖哲



上列被告因傷害等案件，經檢察官提起公訴（110年度偵字第776
7號），被告於準備程序就被訴事實為有罪之陳述，經本院合議
庭裁定由受命法官獨任行簡式審判程序，判決如下：
    主  文
黃聖哲犯公然侮辱罪，處拘役拾伍日，如易科罰金，以新臺幣壹
仟元折算壹日；又犯傷害罪，處有期徒刑陸月，如易科罰金，以
新臺幣壹仟元折算壹日。
    事  實
一、黃聖哲於民國110年10月2日19時44分許，駕駛車牌號碼000-
    0000號之自用小客車行經雲林縣斗六市石榴路與榴南路之路
    口時，因認王筱安騎乘之車牌號碼000-0000號普通重型機車
    車速過慢擋住道路，竟基於公然侮辱之犯意，除鳴按喇叭外
    ，於多數人可共見共聞之道路，開車窗以「（臺語）幹，你
    家裡是有人是趕出山」等語辱罵王筱安，足以貶抑王筱安之
    人格及社會評價，王筱安敲黃聖哲副駕駛座車窗想要求黃聖
    哲道歉，黃聖哲在車內朝王筱安怒吼，未道歉即駕車離去。
    王筱安不甘受辱，遂騎車一路跟追黃聖哲之自用小客車，至
    位於雲林縣○○市○○路000巷000號之菓風巧克力工坊內空地，
    黃聖哲、王筱安均停車後，黃聖哲另基於傷害之犯意，下車
    後旋一手抓住王筱安之衣領，另一手則掐住王筱安之脖子並
    打王筱安之臉部，見王筱安倒地後，繼續出腳踹王筱安左邊
    肩膀、背部，打王筱安頭部，俟王筱安見黃聖哲欲駕車離去
    ，爬上黃聖哲之自小客車趴在車頂上阻其離去，黃聖哲乃承
    續上開犯意，將王筱安拉下車，再踹王筱安之胸口並拖行至
    旁即離去，致王筱安受有左肩遠端鎖骨骨折、頭部鈍挫傷、
    胸部挫擦傷、背部擦挫傷、四肢多處擦挫傷等傷害。
二、案經王筱安訴由雲林縣警察局斗六分局報告臺灣雲林地方檢
    察署檢察官偵查起訴。
    理  由
一、程序方面：
    本案被告黃聖哲所犯之罪，非死刑、無期徒刑、最輕本刑為
    3年以上有期徒刑之罪，或高等法院管轄第一審之案件，被
    告於準備程序中，就前揭被訴事實為有罪之陳述，經告以簡
    式審判程序之旨，並聽取被告與公訴人之意見後，本院爰依
    刑事訴訟法第273條之1第1項規定，裁定本案行簡式審判程
    序。
二、認定犯罪事實之證據及理由：
　㈠上開事實，業據被告於警詢、偵訊、本院準備程序及審理中坦承不諱（偵卷第9至13、99至102頁，本院卷第63至73、81至87頁），並有證人即告訴人王筱安於警詢、偵訊、證人即前揭自用小客車車主蔣孔英於警詢之證述（偵卷第15至20、21至23、25至27、99至102 、105頁）在卷可佐，且有國立成功大學醫學院附設醫院斗六分院中文診斷證明書1紙（偵卷第55頁）、榴中派出所偵辦情形報告表1份（偵卷第29頁）、車輛詳細資料報表1份（偵卷第57頁）、路口監視器畫面翻拍照片、案發現場照片、自用小客車照片、普通重型機車照片及告訴人傷勢之採證照片共34張（偵卷第31至53頁）、扣案物照片7張（偵卷第111至119、125至127頁）附卷可憑，被告前揭任意性自白，核與事實相符，堪信為真實。
  ㈡有關告訴人稱趴在被告自用小客車車頂上阻其離去，遭被告
    加速甩尾甩開等情，經查：告訴人於警詢時證稱：我騎著機
    車跟在被告車輛後，被告車輛就開進一個空地內停下來，我
    就跟騎進空地內也停好車，我走到被告駕駛座，我當時一靠
    近被告駕駛座車門，被告就大力打開駕駛座車門將我撞倒，
    我被撞倒在地，被告就下車，用手甩我左臉頰一巴掌，我戴
    的眼鏡被甩飛，我跟對方說我要報警，我衝去被告車尾要抄
    被告車牌，被告從我後面抓我的頭髮，襲擊我的頭部，將我
    拖行到旁邊遠離車輛，我當時坐在地上，被告用腳踹我的左
    邊肩膀，我因疼痛蜷縮起來，被告用腳踹我背部，我掙扎站
    起來，被告又抓我衣領，把我推倒在地上，被告轉身要回到
    車上，我當時想阻止被告離開，就爬到被告車頂，喊說要找
    警察，被告就開車將我甩出去等語（偵卷第15至17頁）；於
    偵訊時證稱：被告從車上下來，一隻手先抓我衣領處，把我
    的衣領都抓破了，另一隻手掐住我的脖子，並且巴我的頭，
    過程中我的眼鏡就飛出去找不到，之後我就被他摔倒在地，
    被告用腳踹我，我就邊爬，他還是一直踹我，我原本爬到機
    車那邊要去拿我的包包內手機報警，被告可能意識到我拿到
    報案的工具，所以他就去發動他的車子，我想要報警，為了
    阻止被告離開，所以我趴在他車頂，第1次被告下車，把我
    從車頂拖下去，又腳踹我胸口，他又回到車上要離開，我又
    跳到他的車頂上，被告就加速甩尾把我甩離車頂等語（偵卷
    第99至102、105頁），告訴人遭傷害之事，業經認定如前，
    惟告訴人所述被告加速甩尾試圖甩開趴在車頂之告訴人之部
    分，除告訴人所述外，尚無其他證人、監視器影像等其他證
    據可佐證，依罪疑唯輕原則，此部分尚無從逕予認定，附此
    敘明。
  ㈢綜上，本案事證明確，被告犯行堪予認定，應依法論科。
三、論罪科刑：
  ㈠核被告所為，係犯刑法第309條第1項之公然侮辱罪，及同法
    第277條第1項之傷害罪。
  ㈡被告在車道上公然侮辱告訴人後，公然侮辱之行為已經結束
    ，告訴人為要求被告道歉，騎乘機車一路跟追被告駕駛之自
    用小客車至上揭空地，兩方停車後，被告下車毆打告訴人之
    傷害行為，應係另行起意，被告所犯上開二罪，犯意各別，
    行為互殊，應予分論併罰。檢察官起訴書記載：被告係於同
    一次行車糾紛之密接時、地，對告訴人為傷害及公然侮辱等
    數舉動，應認被告係以一行為而同時觸犯上開2罪嫌，為想
    像競合犯，容有未洽。
　㈢爰審酌被告與告訴人先前並不相識，亦無深仇大恨，被告遇
    有偶然發生之行車糾紛，竟不知理性處理，公然辱罵告訴人
    ，傷害告訴人，致告訴人受有前揭傷勢，所為實屬不該，並
    考量被告有竊盜、詐欺等前科，素行不佳，有臺灣高等法院
    被告前案紀錄表在卷可按。兼衡被告犯後坦承犯行，未與告
    訴人調解，也未賠償告訴人之損害，告訴人、告訴代理人於
    本院稱：告訴人遭遇本案後，長時間失眠、難以入眠，精神
    痛苦，家人也受其失眠所擾，被告一直未向告訴人道歉，在
    法院人員都在場的情況下才道歉，認為被告沒有悔意，希望
    重判等語（本院卷第63至73、81至87頁），且告訴人在開庭
    時聽聞回憶本案還當庭哭泣，並有告訴人提出之雲萱診所診
    斷證明書在卷可參（偵卷第109頁），可知被告犯罪所生之
    損害非輕，暨被告於本院審理時自陳為國中畢業之智識程度
    ，未婚，無子女，務農為業，收入不一定，與同居人同住等
    一切情狀，分別量處如主文所示之刑，並均諭知易科罰金之
    折算標準。
四、沒收部分：扣案物係告訴人偵查中所庭呈被害當時所穿衣褲
    ，非被告所有供犯罪所用、犯罪預備之物或犯罪所生之物，
    爰不予宣告沒收，附此敘明。
據上論斷，應依刑事訴訟法第273條之1第1項、第299條第1項前
段，判決如主文。
本案經檢察官施家榮提起公訴，檢察官顏鸝靚到庭執行職務。
中　　華　　民　　國　　111 　年　　9 　　月　　16　　日
                  刑事第五庭  法  官  張恂嘉
以上正本證明與原本無異。
如不服本判決應於收受判決後 20 日內向本院提出上訴書狀，並
應敘述具體理由；其未敘述上訴理由者，應於上訴期間屆滿後
20 日內向本院補提理由書（均須按他造當事人之人數附繕本）
。「切勿逕送上級法院」。
　  　　　　　　　　　　　   書記官　張宏清
中　　華　　民　　國　　111 　年　　9 　　月　　16　　日
附錄本案論罪科刑法條全文：
中華民國刑法第309條
公然侮辱人者，處拘役或九千元以下罰金。
以強暴犯前項之罪者，處一年以下有期徒刑、拘役或一萬五千元
以下罰金。
中華民國刑法第277條
傷害人之身體或健康者，處五年以下有期徒刑、拘役或五十萬元
以下罰金。
犯前項之罪，因而致人於死者，處無期徒刑或七年以上有期徒刑
；致重傷者，處三年以上十年以下有期徒刑。